Nombre: Edison Jordan Alba Sarmiento

Edad: 23 años

Ocupación Actual:Front end Developer

Dirección de residencia: cra 7 # 31-10, Zipaquirá

**Teléfono**: 3114748824

**Github**: <a href="https://github.com/edisonAlbaSarmiento">https://github.com/edisonAlbaSarmiento</a>

Email: edi9708@hotmail.com



### **PERFIL**

Estudiante de Ingeniería de Sistemas apasionado por el trabajo en equipo y tareas multidisciplinarias. Disfruto aprendiendo nuevas experiencias y encuentro los desafíos como algo que me haría crecer como profesional. Trabajar en tecnología me hace descubrir formas diferentes y lógicas de resolver problemas para proponer ideas innovadoras que podrían ayudar al equipo con el que estoy trabajando.

## FORMACIÓN ACADÉMICA

#### **Estudios Primarios:**

Nombre de la institución: Colegio San José Sur Oriental,

Año de finalización: 2003

### **Estudios secundarios:**

Nombre de la institución: Aldemar Rojas Plazas

Año de finalización: 2015

### FORMACIÓN SUPERIOR

#### **Profesional:**

Actualmente estudiante de 9to semestre de Ingeniería de Sistemas

Institución: Politécnico Gran Colombiano

Año de finalización: En curso

## Tecnólogo:

ADSI (Analisis y Desarrollo de sistemas de información)

Analice y desarrolle sistemas de información, trabajando en equipo y desarrollando habilidades con lenguajes como PHP y Java, incluido el motor de base de datos, Mysql.

Institución: SENA – Centro de Gestión de Mercados, Logística y Tecnologías de la Información.

Año de finalización: 2017

## Técnico:

## Programación de Software

Habilidades de programación general, diseño de software, depuración de software, documentación de software, resolución de problemas, trabajo en equipo, fundamentos de desarrollo de software, proceso de desarrollo de software, requisitos de software.

Institución: Aldemar Rojas Plazas

Fecha de finalización: 2015

## **HABILIDADES**

- JavaScript
- React JS
- Loopback 3
- Firebase
- MySQL
- PHP
- WordPress
- Materialize
- jQuery
- CSS3
- Java
- Scrum

- React Native
- React-admin
- Redux
- Github
- HTML5
- Opencart
- Bootstrap
- Linux
- SQL
- Gestión de servidores
- Spring

#### **EXPERIENCIA LABORAL**

Nombre de la compañía: Imaginamos

Cargo ocupado: Full stack JS Developer

Periodo laborado: Junio 2019 – Actualidad

### **Funciones realizadas:**

Implementación en Google Cloud y DigitalOcean.

Desarrollo de aplicaciones realizando backend en Loopback, frontend con ReactJS,
admin con React-admin y aplicaciones móviles en React Native

Nombre de la compañía: Chiper

Cargo ocupado: Full stack JS Developer

Periodo laborado: Noviembre 2018 – Junio 2019

#### Funciones realizadas:

 Creación de módulos para un administrador, agregando redux y loopback, creación de filtros que consumen endpoints de la API, creación de pantallas en React Native con componentes de UI.

Nombre de la compañía: Imaginamos

Cargo ocupado: Full stack JS Developer

Periodo laborado: Septiembre 2017 – Octubre 2018

#### Funciones realizadas:

 Mantenimientos del desarrollo y actualizaciones de sitios web en WordPress,frameworks de PHP (Codeigniter, Laravel, Opencart), Frontend en CSS, JavaScript, Bootstrap, JQuery.

Gestión de servidores: Linode, Digital Ocean, Site5 (Linux, Cpanel)

Nombre de la compañía: Telecomunicaciones de Bogotá "ETB"

Cargo ocupado: Analista de datos

Periodo laborado: Febrero 2017 – Agosto 2017

Funciones realizadas: Validación de los puertos de los servicios de ETB, gestionar de las bases de

datos y gestión de puertos.

Arreglo de tarjetas que estén por bloqueo, con las herramientas se verifican y se realiza el cambio pertinente, realización de pruebas para cobertura, red y la respectiva configuración de equipos ONT,

AP, PLC.

#### **REFERENCIAS LABORALES**

Nombre: Yeison David Gonzalez Cargo: Front End Developer

**Teléfono:** 3013061414

**E-mail**: yeison.gonzalez01@hotmail.com

**Nombre:** Ingrid Jacome Duque **Cargo:** Profesional especializado

**Teléfono:** 3057134788

E-mail: ingrid.jacomed@etb.com

# **REFERENCIAS PERSONALES**

Nombre: Angie Nairovy Orjuela Sanchez

Cargo: Desarrolladora en Jira

Teléfono: 3219163825

Nombre: Leidy Farfan

Cargo: Asistente Administrativa

Teléfono: 3114786613

## **REFERENCIAS FAMILIARES**

Nombre: Marly Yaneth Sarmiento Daza

Cargo: Vendedora textil

**Teléfono:** 3213742839

Nombre: Héctor Julio Socha Daza Cargo: Suboficial Del Ejército Teléfono: 3212699647